【裁判字號】    92,抗,114
【裁判日期】    920425
【裁判案由】    聲請定其應執行刑
【裁判全文】
臺灣高等法院高雄分院刑事裁定                      九十二年度抗字第一一四號
    抗  告  人
    即受刑  人  甲○○
右抗告人因檢察官聲請定應執行刑案件，不服臺灣高雄地方法院九十二年度聲字第五
二五號中華民國九十二年三月七日裁定（聲請案號：臺灣高雄地方法院檢察署九十二
年度執聲字第一號），提起抗告，本院裁定如左：
      主    文
原裁定撤銷。
甲○○因偽造文書等六罪，所處各如附表所載之刑，應執行有期徒刑貳年拾月。
      理    由
一、抗告意旨略以：抗告人因偽造文書等罪先後判決確定，經檢察官向原審法院聲請
    定其應執行之刑，裁定應執行有期徒刑三年，但抗告人之八十九年度訴字第一二
    九一號偽造文書案雖分別判處有期徒刑三月及五月，原判決書已載明應執行之刑
    為六月，減少執行二月可查照上開判決書，而原審法院綜觀抗告人六罪併罰卻僅
    將總和之刑期縮減一月之徒刑，並未參酌上開判決之應執行刑為適當縮減，較之
    原應定之執行刑增加一月之有期徒刑，實有重新裁定之必要，依此請撤銷原裁定
    ，更定應執行之刑等語。
二、原裁定意旨略以：受刑人甲○○因偽造文書等罪，經原審法院先後判處如附表所
    示之刑，均經分別確定在案，茲檢察官聲請定其應執行之刑，原審法院審核認聲
    請為正當，應定其應執行之刑，爰裁定應執行刑為有期徒刑三年。
三、按法律上屬於自由裁量事項，尚非概無法律性之拘束，在法律上有其外部界限及
    內部界限，前者法律之具體規定，使法院得以具體選擇為適當裁定，此為自由裁
    量之外部界限。後者法院為自由裁量時，應考量法律之目的，法律秩序之理念所
    在，此為自由裁量之內部界限。法院為裁判時，二者均不得有所踰越。在數罪併
    罰而有二裁定以上，應定其應執行刑之案件，法院所為刑之酌定，固屬自由裁量
    事項，然對於法律之內、外部界限，仍均應受其拘束（最高法院九十一年度台非
    字第三二號判決參照）。
四、本件抗告人即受刑人甲○○計犯如附表所示六罪，分別被判處罪刑確定，其中附
    表編號一、二所示變造特種文書罪及行使偽造私文書罪，經台灣高雄地方法院以
    八十九年度訴字第一二九一號分別判處有期徒刑三月及五月，並定執行刑為有期
    徒刑六月，於九十年一月二十七日確定。嗣台灣高雄地方法院檢察署檢察官，以
    上開六罪合於刑法第五十三條規定，乃依刑事訴訟法第四百七十七條規定，聲請
    原審法院另定其應執行之刑。原裁定定執行刑為有期徒刑三年，從形式上觀察，
    雖未逾越刑法第五十一條第五款所定法律之外部界限，惟已重於先前如附表編號
    一、二所示二罪所定之執行刑有期徒刑六月，加計如附表編號三至六所示之罪所
    處有期徒刑一年、八月、五月、四月之總和（有期徒刑二年十一月），而不利於
    被告，殊與內部界限有悖，自屬不當。是抗告人抗告意旨指摘原裁定不當，為有
    理由，自應予撤銷，並由本院另裁定甲○○因犯如附表所載之六罪，所處各如附
    表所載之刑，應執行有期徒刑二年十月。
四、據上論結，應依刑事訴訟法第四百十三條，刑法第五十三條、第五十一條第五款
    ，裁定如主文。
中    華    民    國      九十二     年      四      月     二十五      日
                              臺灣高等法院高雄分院刑事第三庭
                                  審判長法官  周賢銳
                                        法官  謝宏宗
                                        法官  黃建榮
右正本證明與原本無異。
如不服本裁定應於送達後五日內向本院提出抗告狀。
                                  法院書記官  鄭翠芬
中    華    民    國      九十二      年      四      月     二十五    日


司法院資訊處製作；財團法人民間司法改革基金會備份。
